# 请教陈版，为什么对合伙企业投资要确认递延所得税？

提问人：gpqg 时间：2022-08-22 16:37:48
陈版，关于证监会发布的 2021 年会计监管报告当中：
年报分析发现，个别上市公司对外投资合伙企业并将其作为联营企业核算。本期该合伙企业因对外投资金融资产产 生公允价值变动损益，上市公司据此确认投资收益，但未确认该项暂时性差异产生的递延所得税负债。
合伙企业以每一个合伙人为纳税义务人，其中合伙人为企业法人的，需就合伙企业分配的经营所得缴纳企业所得税。上市公司对外投资联营企业，其应就相关投资收益缴纳所得税。因本期上市公司确认的投资收益来源于联营企业产生的公允价值变动损益，而持有金融资产期间产生的公允价值变动损益暂不计入应纳税所得额，导致长期股权投资账面价值大于计税基础、 产生暂时性差异，上市公司应确认递延所得税影响。
我的问题是：为什么投资合伙企业的话，就需要确认递延所得税呢？本例当中，上市公司投资合伙企业作为联营企业，应该是作为长期股权投资核算吧。如果是长期持有的长期股权投资，为什么要确认递延所得税呢？难道因为是合伙企业，其存续期限是有限的，所以就认为其属于将来会处置的长期股权投资，因此需要确认递延所得税呢？
谢谢陈版！

回答人：chenyiwei
在企业所得税下，居民企业之间的股息红利收入是免税收入，但在处置股权计算处置所得时，不能将被处置股权对应的被投资企业累计留存收益份额从处置价款中抵减。因此，对于合营、联营公司的长期股权投资，在权益法核算下，只要在可预见的未来没有处置该股权的计划，则日后分回股利时不会形成纳税义务，所以也就不需要确认递延所得税负债。
但当被投资企业为合伙企业时，情况有所不同。合伙企业本身不是所得税纳税人，而是直接以合伙人为纳税人，且合伙企业采用“先分后税”原则，合伙人一旦确定了在合伙企业累计利润中所享有的份额，后期分回时即会有相应的纳税义务，因此合伙人在其报表中需就日后从合伙企业分回红利时需承担的纳税义务确认递延所得税负债。

提问人：gpqg 时间：2022-08-25 15:48:31
陈版是否可以这样理解，对于常规的长期股权投资权益法来说：
如果当被投资方宣告发放股利时，此时我们在计算所得税的时候需要纳税调增，但是由于是居民企业之间的股息红利免税，因此再纳税调减。所以总的来说，对于股利这部分，一增一减，因此在分回股利的时候是没有纳税义务的（因为一增一减抵消掉了），而未来如果没有处置计划的话，那么也就不存在纳税调整的问题（不能将被处置股权对应的被投资企业累计留存收益份额从处置价款中抵减），因此不会有递延所得税问题的产生。
而对于被投资方是合伙企业来说：
根据先分后税原则，合伙人期末确定了在合伙企业中所享有的份额时（此时税法还没有纳税义务，所以此时需要纳税调减），然后等后期分回相关的收益时，此时税法认为有纳税义务，则此时需要进行纳税调增。因此该一减一增，存在时间差，所以需要确认相关的递延所得税负债。
我的理解是否正确呢？

回答人：chenyiwei
也可以这样理解。